臺灣桃園地方法院刑事判決　　　　　　　94年度訴字第1183號
公　訴　人　臺灣桃園地方法院檢察署檢察官
被　　　告　甲○○
　　　　　　　　　　　號
上列被告因違反毒品危害防制條例案件，經檢察官提起公訴（94
年度毒偵字第2380號），本院判決如下：
    主  文
甲○○施用第一級毒品，累犯，處有期徒刑捌月。
    事  實
一、甲○○前於民國90年間因竊盜案件，經本院判處有期徒刑9
    月確定，復於91年間因違反毒品危害防制條例案件，經本院
    判處有期徒刑4 月，並定應執行刑有期徒刑1 年，上開各案
    件接續執行，而於93年3 月23日因縮短刑期假釋出監付保護
    管束，後於93年5 月10日經縮刑假釋期滿，未經撤銷假釋以
    已執行完畢論。其又曾因施用毒品案件，經臺灣新竹地方法
    院於90年3 月5 日，以90年度毒聲字第425 號裁定送觀察勒
    戒後，認無繼續施用毒品之傾向，於90年3 月23日，經臺灣
    新竹地方法院檢察署檢察官以90年度毒偵字第468 號為不起
    訴處分確定；復因施用毒品案件，經本院於91年4 月25日，
    以91年度毒聲字第1081號裁定送觀察勒戒後，認有繼續施用
    毒品之傾向，再經臺灣桃園地方法院檢察署檢察官聲請本院
    於91年7 月17日，以91年度毒聲字第2088號裁定送強制戒治
    ，嗣於91年12月24日，經本院以91年毒聲字第3478號裁定停
    止戒治並付保護管束，於92年1 月15日因停止戒治出所，後
    於92年7 月16日經戒治期滿執行完畢。詎其猶不知惕勵，竟
    基於施用第一級毒品之犯意，於94年1 月18日為警採尿時回
    溯前26小時內某時，在臺灣地區某不詳地點，以不詳方式，
    施用第一級毒品海洛因1 次。嗣於94年1 月18日20時20分許
    ，為警在桃園縣平鎮市中正里128 號前廣場查獲，經採尿送
    驗始查知上情。
二、案經桃園縣政府警察局平鎮分局報請臺灣桃園地方法院檢察
    署檢察官偵查起訴。
    理  由
一、訊據被告甲○○固坦認對於上揭時、地，其為警查獲之事實
    ，惟矢口否認有何施用第一級毒品犯行，辯稱：伊於案發前
    連續3 天，每天約2 小時，都與以香煙施用第一級毒品海洛
    因之友人數人共處於一密閉房間聊天，為警查獲前2 小時，
    伊才離開該房間，伊可能是吸到別人的二手煙，所以尿液檢
    驗報告才會有嗎啡陽性反應云云。惟查，被告於94年1 月18
    日20時20分許為警查獲後所採集之尿液送驗，先後以酵素免
    疫分析法、氣相層析質譜儀分析法（ＧＣ／ＭＳ法）為初步
    篩驗及確認分析檢驗結果，確呈毒品嗎啡陽性反應，有桃園
    縣政府警察局平鎮分局被採尿人姓名編號對照表、台灣尖端
    先進生技醫藥股份有限公司（下稱台灣尖端公司）於94年4
    月13日出具之濫用藥物檢驗報告各1 紙附卷可稽。至被告雖
    以前揭情詞置辯，惟其自始並無法提供其所稱施用第一級毒
    品之友人年籍等相關資料，以供本院查證，則其所辯是否為
    真，已非無疑，況於一密閉房間內，空氣本無法正常流通，
    一般人倘處於該環境內長達2 小時，自當感受呼吸困難之情
    ，更遑論依被告所辯其中尚有數人同時以香煙施用第一級毒
    品海洛因，然被告竟能連續3 天，每天約2 小時於該環境內
    與友人共處，並恰巧於離開該處未幾，即為警查獲而經採尿
    送驗，是被告所辯情節亦顯與常情有違。再按海洛因係嗎啡
    經化學合成之半人工合成品，其藥（毒）性高於嗎啡，經吸
    食或注射進入人體，藉由人體代謝系統之新陳代謝，分解成
    藥（毒）性較低之嗎啡，由尿液排出人體，故於尿液中，以
    嗎啡成分檢出，此亦有憲兵司令部79年6 月1 日（79）鑑驗
    字第0273號函、80年6 月17日（80）鑑驗字第2815號函暨法
    務部調查局80年3 月28日（80）發技一字第1898號函可稽；
    且海洛因經注射入人體後，約百分之八十於24小時內自尿中
    排出，一般而言，尿液中能否驗出嗎啡陽性反應與其投與量
    、投與途徑、採尿時間、個人體質、檢驗方法之靈敏度、施
    用頻率、飲用水多寡、個人體質及代謝狀況有關，國外曾有
    文獻報導注射6 毫克之海洛因鹽酸鹽，其代謝物嗎啡之平均
    可檢出時限約為26小時。另嗎啡經注射入人體後，百分之九
    十以上於24小時內自尿中排出，國外曾有文獻報導注射20毫
    克之嗎啡硫酸鹽，其嗎啡之平均可檢出時限約為45小時，此
    亦有行政院衛生署藥品食物檢驗局81年9 月8 日（81）藥檢
    一字第8114885 號、同署管制藥品管理局93年12月2 日管檢
    字第0930011566號函釋可參。又經行政院衛生署認可之檢驗
    機構係採用氣相層析質譜儀分析法（ＧＣ－ＭＳ法）檢驗，
    以此種方法檢驗進行確認者，均不致產生偽陽性反應，有行
    政院衛生署管制藥品管理局92年6 月20日管檢字第09200047
    13號函釋1 則足參，而本件被告尿液檢驗報告，既係以氣相
    層析質譜儀分析法檢驗，經此精確嚴謹之科學檢驗方式，自
    得有效排除偽陽性反應，並無誤判之虞，基此，上揭台灣尖
    端公司之檢驗結果誠屬可信，而被告於94年1 月18日為警採
    尿時回溯前26小時內某時，確有施用第一級毒品海洛因1 次
    犯行，應屬無疑。綜上，堪認被告上開所辯顯不足採取。本
    件事證明確，被告上揭犯行足可認定，應依法論科。
二、核被告甲○○所為，係犯毒品危害防制條例第10條第1 項之
    施用第一級毒品罪。被告非法持有第一級毒品海洛因，進而
    施用，其持有之低度行為應被施用之高度行為所吸收，不另
    論其非法持有毒品之罪。查被告前於90年間因竊盜案件，經
    本院判處有期徒刑9 月確定，復於91年間因違反毒品危害防
    制條例案件，經本院判處有期徒刑4 月，並定應執行刑有期
    徒刑1 年，上開各案件接續執行，而於93年3 月23日因縮短
    刑期假釋出監付保護管束，後於93年5 月10日經縮刑假釋期
    滿，未經撤銷假釋以已執行完畢論，有刑案資料查註紀錄表
    、臺灣高等法院被告前案紀錄表各1 份在卷可參，被告於前
    案執行完畢後5 年內再犯本件有期徒刑以上之施用第一級毒
    品罪，為累犯，應依法加重其刑。次查，被告曾因施用毒品
    案件，經臺灣新竹地方法院於90年3 月5日 ，以90年度毒聲
    字第425 號裁定送觀察勒戒後，認無繼續施用毒品之傾向，
    於90年3 月23日，經臺灣新竹地方法院檢察署檢察官以90年
    度毒偵字第468 號為不起訴處分確定；復因施用毒品案件，
    經本院於91年4 月25日，以91年度毒聲字第1081號裁定送觀
    察勒戒後，認有繼續施用毒品之傾向，再經臺灣桃園地方法
    院檢察署檢察官聲請本院於91年7 月17日，以91年度毒聲字
    第2088號裁定送強制戒治，嗣於91年12月24日，經本院以91
    年毒聲字第3478號裁定停止戒治並付保護管束，於92年1 月
    15日因停止戒治出所，後於92年7 月16日經戒治期滿執行完
    畢，有上開被告前案紀錄表及刑案資料查註紀錄表附卷為憑
    ，其於前次強制戒治執行完畢釋放後，5 年內再犯毒品危害
    防制條例第10條第1 項之罪，是依同條例第23條第2 項之規
    定，應予依法追訴。爰審酌被告前經觀察勒戒、強制戒治期
    滿，仍不知悔改、警惕，猶繼續施用毒品，所為非是，本不
    宜寬貸，及其素行、矢口否認之犯後態度；施用之期間、次
    數，惟此乃自戕行為等一切情狀，量處如主文所示之刑。
據上論斷，應依刑事訴訟法第299 條第1 項前段，毒品危害防制
條例第10條第1 項，刑法第11條前段、第47條，判決如主文。
本案經檢察官張啟聰到庭執行職務。
中　　華　　民　　國　　94　　年　　11　　月　　25　　日
                      刑事第十二庭審判長法  官  游 紅 桃
                                        法  官  陳 雪 玉
                                        法  官  王 美 玲
以上正本證明與原本無異。
如不服本判決，應於判決送達後10日內向本院提出上訴狀 (應附
繕本)， 上訴於臺灣高等法院。
                                        書記官  張 子 涵
中　　華　　民　　國　　94　　年　　11　　月　　28　　日
附錄本案論罪科刑法條：
毒品危害防制條例第10條第1 項
施用第一級毒品者，處六月以上五年以下有期徒刑。
